【裁判字號】    95,抗,205
【裁判日期】    950731
【裁判案由】    假處分
【裁判全文】
臺灣高等法院高雄分院民事裁定           95年度抗字第205號
抗  告  人  甲○○
上列抗告人因與相對人南和興產股份有限公司間假處分事件，對
於民國95年3 月9 日臺灣高雄地方法院95年度裁全字第2824號所
為裁定提起抗告，本院裁定如下：
    主  文
抗告駁回。
抗告訴訟費用由抗告人負擔。
    理  由
一、抗告意旨略以：抗告人並無繼續在系爭假處分土地上搭建地
    上物，土地現狀並無變更，且伊或第三人占有系爭土地，不
    過有事實上之管領力，就執行標的物並無取得足以排除債權
    人強制執行之權利，相對人日後就本案租賃關係爭執之訴訟
    如取得勝訴判決確定，已得為權利之行使，並無假處分之原
    因。且抗告人因相對人聲請假處分所得受之損害，除應支出
    之租金之損害外，尚包括使用土地可得之收益及無法履行其
    他法律關係而受有損害，原審未予審酌列入應供擔保金額。
    又本件本案訴訟可上訴至第三審，預估至確定所需時間顯將
    逾二年期間，原審以二年計算而酌定供擔保金額，失之過低
    。爰請求廢棄原裁定，駁回相對人假處分之聲請云云。
二、按民事訴訟法第535 條規定，假處分所必要之方法，由法院
    以裁定酌定之；前項裁定，得選任管理人及命令或禁止債務
    人為一定行為。又法院定擔保金額而為准許假處分之裁定者
    ，該項擔保係備供債務人因假處分所受損害之賠償（民事訴
    訟法第533條準用第526條第2項、第531條），其數額應依標
    的物受假處分後，債務人不能利用或處分該標的物所受之損
    害額，或因供擔保所受之損害額定之，非以標的物之價值為
    依據（最高法院63年台抗字第142號判例參照）；法院就債
    務人因假扣押或假處分所受損害，命債權人預供擔保者，其
    金額之多寡應如何認為相當，原屬於法院職權裁量之範圍，
    非當事人所可任意指摘（最高法院85年度台抗字第381號裁
    判參照）。經查，相對人主張坐落高雄市○○區○○段一小
    段170、171、172號等土地為其所有，遭抗告人無權占有，
    並於其上搭建地上物，設置「中華觀光商場」供他人擺設攤
    位，經相對人訴請拆除地上物並返還土地中，有相對人提出
    之土地登記謄本、抗告人函文、起訴狀等為憑。而抗告人若
    再將系爭土地設置攤位出租，供人營業，將使土地上之占有
    關係（含人及地上物）趨於複雜，相對人於本案請求返還土
    地之訴訟縱使勝訴，於將來強制執行時，對於確定土地之現
    占有人是否於本案訴訟繫屬後繼受抗告人之占有，而為確定
    判決效力所及，執行上有相當程度之困難，應認有假處分之
    原因，是原裁定准許相對人假處分之聲請，並無不合。又原
    裁定已斟酌抗告人因假處分不能出租系爭土地收取租金、其
    所主張就系爭土地應支付租金之金額，及本案訴訟確定所需
    時日為兩年，所可能受之損害等情，核定擔保金以新台幣
    432 萬元為適當，揆諸首開說明，抗告人即不得任意指摘其
    金額之核定為不當。是抗告抗告人之抗告為無理由，應予駁
    回。至於抗告人所述因無法履行其他法律關係而受有損害，
    既未舉證證明其可能受之損害，即非原裁定所應審酌，併此
    敘明。
據上論結，本件抗告為無理由，依民事訴訟法第495條之1第1項
、第449 條第1項、第95條、第78條，裁定如主文。
中    華    民    國    95    年    7     月    31    日
                            民事第六庭
                                審判長法官 許明進
                                法      官 朱玲瑤
                                法      官 謝肅珍
以上正本證明與原本無異。
如不服本裁定應於送達後10日內向本院提出再抗告狀 (並按他造
當事人之人數附繕本)， 並繳納再抗告費新臺幣1,000 元。再為
抗告應以適用法規顯有錯誤為理由，並經本院之許可，該許可以
原裁定所涉及之法律見解具有原則上之重要性者為限，並委任律
師為代理人。
中    華    民    國    95    年    7     月    31    日
                                書  記  官 廖素珍
抗告人之配偶、三親等內之血親、二親等內之姻親，或抗告人為
法人、中央或地方機關時，其所屬專任人員具有律師資格並經法
院認適當者，亦得為第三審代理人。抗告人或其法定代理人具有
律師資格者及前項情形，應於提起抗告或委任時釋明之。


司法院資訊處製作；財團法人民間司法改革基金會備份。
